臺灣高等法院臺南分院民事判決　九十一年度上易字第一二五號　Ｊ
　　　上　訴　人　統聯汽車客運股份有限公司
　　　法定代理人　甲　○　○
　　　訴訟代理人　丙　○　○
　　　　　　　　　丁　○　○
　　　被 上 訴人　乙　　　○.
右當事人間請求侵權行為損害賠償事件，上訴人對於中華民國九十一年四月十日臺灣
雲林地方法院第一審判決（九十一年度訴字第九七號）提起上訴，本院判決如左：
      主      文
原判決關於駁回上訴人後開第二項之訴部分，暨除確定部分外訴訟費用之裁判均廢棄
。
右開廢棄部分，被上訴人應再給付上訴人新台幣陸拾陸萬伍仟陸佰捌拾柒元，及自民
國九十年十二月八日起至清償日止，按週年利率百分之五計算之利息。
其餘上訴駁回。
第一審（除確定部分外）、及第二審訴訟費用由被上訴人負擔十分之九，餘由上訴人
負擔。
      事      實
甲、上訴人方面：
一、聲明：求為判決：（一）原判決不利於上訴人之部分廢棄。（二）右開廢棄部分
    ，被上訴人應再給付上訴人新台幣（下同）六十八萬五千三百三十一元及自民國
    九十年十二月八日（即原審起訴狀繕本送達被上訴人翌日）起至清償日止按年息
    百分之五計算之利息。（三）第一、二審訴訟費用均由被上訴人負擔。
二、陳述：除與原判決記載相同者，予以引用外，補稱：否認被上訴人疲勞駕駛之抗
    辯，被上訴人發生車禍當日僅跑了九個多小時，實際行車為八個小時左右，且客
    運界不可能剛好八個小時準時下班，此為客運界之通例。上訴人公司頒布之「行
    車肇事處理辦法」手冊係公告在各發車站，並未作個別通知，此係上訴人公司在
    八十六年十月間有重大行車事故發生，應交通部的要求，而作成之決定，各駕駛
    人均默示認知，若駕駛人行車超過八個小時，通常會向公司反應，或要求休假，
    且行車之各趟次間，司機可休息三十分鐘。
三、證據：除援用第一審所提證據外，補提民事判決、薪資總表、公文、駛車憑單等
    件影本為證，並聲請訊問證人邱建政。
乙、被上訴人方面：
一、聲明：求為判決：（一）上訴駁回。（二）第二審訴訟費用由上訴人負擔。
二、陳述：除與原判決記載相同者，予以引用外，補稱：伊係於八十六年十二月三日
    報到上班，上訴人主張之公文則於當月中旬公布，伊當時正在實習，且公司之公
    佈事項只張貼三天，新進人員根本無法得知，伊並不知情，亦未接獲通知。八十
    八年十一月六日肇事當天，伊從台中出發前往台北，已是第三趟車次，工作時間
    並已超過八個小時，所以精神無法集中，再加上該路段是上波又是略有轉彎路段
    ，才會肇事，伊雖係自後追撞，惟對方車輛未達時速六十公里，事故責任不能由
    伊完全負責，伊可以接受負擔百分之五賠償責任。伊平時固定跑夜班，就是二、
    四趟這樣的跑。每趟的時間沒有塞車就要三個小時，若塞車時，約要三個半小時
    ，若係假日就要四個小時，且伊並非固定跑台北，有時也要跑高雄，若未塞車，
    一趟約需三個半小時，所以出車時，從報到至收班約要十七至十八小時。至於行
    車時，若係假日之行車趟次間，根本沒有休息時間，只有在平常時間才有機會休
    息三十分鐘，若有休假沒有人可代班，各站都以脫班處理，若脫班，公司即扣三
    千元。
三、證據：援用第一審所提證據。
      理      由
一、本件上訴人起訴主張：被上訴人於受僱上訴人公司擔任營業大客車司機期間，於
    八十八年十一月六日下午十一時二十六分許，駕駛上訴人公司所有車牌號碼ＦＸ
    ─四三八號營業大客車搭載乘客，行經國道一號高速公路北上指標八十六公里七
    ○○公尺處時，因未保持安全距離，自後追撞新航陸運企業有限公司（下稱新航
    公司）所有，由訴外人陳武河駕駛之車牌號碼ＩＳ─二九二號營業大貨車，致訴
    外人所有車號ＩＳ─二九二號營業大貨車受有損害，上訴人公司所有車號ＦＸ─
    四三八號營業大客車車頭全毀，及車上六名乘客輕重傷，被上訴人違反上訴人公
    司工作規則之過失不法侵權行為，應對訴外人等及上訴人負損害賠償責任。經上
    訴人與訴外人達成和解結果，由上訴人先行賠償：訴外人新航公司所有車牌號
    碼ＩＳ─二九二號營業大貨車車損五萬七千元（含拖吊費二萬元），乘客醫療
    費用及其他損失：郭俊雄七萬五千七百三十元、許煥宗二千五百十五元、陳媽森
    三萬七千八百九十五元、陳許謹治十二萬八千一百九十五元、楊月珠四萬五千五
    百三十元、邵瓊慧八千元；此外上訴人所有車牌號碼ＦＸ─四三八號營業大客
    車亦受有修車費用四十二萬七千零九十七元、拖吊費用一萬零五百元之損失，合
    計共七十九萬二千四百六十二元，因係被上訴人過失不法侵害行為所致，應由被
    上訴人負最終賠償之責，為此起訴求為命被上訴人給付七十九萬二千四百六十二
    元之判決（原審判決被上訴人應給付上訴人二萬八千五百五十五元本息部分，未
    據被上訴人聲明不服，至於上訴人就其敗訴部分，僅就其中六十八萬五千三百三
    十一元本息範圍內提起上訴，本件僅就上訴人提起上訴部分為審理）等語。
二、被上訴人則以：上訴人公司規定伊每日需行車二至四趟次，每趟次平常日若未塞
    車，需時約三小時，若塞車時，約三個半小時，假日更需達四小時，，均已逾八
    小時工作時間，伊於八十八年十一月六日肇事當時，工作時間已超過八個小時，
    致精神無法集中，且該事故路段為上坡略呈轉彎之路段，訴外人駕駛之ＩＳ─二
    九二號營業大貨車尾燈未亮，車速復未達時速六十公里，致伊自後追撞，訴外人
    及上訴人均與有過失，伊不應負全部過失責任。況依上訴人公司內規，伊僅須分
    擔百分之五之賠償責任，上訴人主張因追撞而應負擔全部損失之規定，未經公告
    週知，伊受僱上訴人公司期間，並未獲通知，自不受拘束等情詞，資為抗辯。
三、上訴人主張被上訴人受僱上訴人公司擔任營業大客車司機期間，於八十八年十一
    月六日下午十一時二十六分許，駕駛上訴人公司所有車牌號碼ＦＸ─四三八號營
    業大客車搭載乘客，行經國道一號高速公路北上指標八十六公里七○○公尺處時
    ，因未保持安全距離，自後追撞新航公司所有，由訴外人陳武河駕駛之車牌號碼
    ＩＳ─二九二號營業大貨車，致訴外人所有車號ＩＳ─二九二號營業大貨車受有
    損害，上訴人公司所有車號ＦＸ─四三八號營業大客車車頭全毀，及車上六名乘
    客輕重傷，被上訴人違反上訴人公司工作規則之過失不法侵權行為，應對訴外人
    等及上訴人負損害賠償責任。經上訴人與訴外人達成和解結果，由上訴人先行賠
    償：訴外人新航公司所有車牌號碼ＩＳ─二九二號營業大貨車車損五萬七千元
    （含拖吊費二萬元），乘客醫療費用及其他損失：郭俊雄七萬五千七百三十元
    、許煥宗二千五百十五元、陳媽森三萬七千八百九十五元、陳許謹治十二萬八千
    一百九十五元、楊月珠四萬五千五百三十元、邵瓊慧八千元；此外上訴人所有
    車牌號碼ＦＸ─四三八號營業大客車亦受有修車費用四十二萬七千零九十七元、
    拖吊費用一萬零五百元之損失，合計共七十九萬二千四百六十二元等情，業據上
    訴人於原審提出而為被上訴人所不爭之駕照、照片、肇事估價單、調解書、存證
    信函、拖吊費用明細表、公司函稿、行車肇事行政處分及賠償分擔處理標準範例
    、道路交通事故證明書、統一發票、車票、估價單、救護車收費證明、和解書、
    醫療費用收據、勞動契約書、憑證粘貼單等件（原審法院北港簡易庭九十年度港
    簡調字第一０七號卷第六頁至第二三頁，九十一年訴字第九七號民事卷第四四頁
    至第四九頁）為證，且有內政部警政署國道公路警察局第二警察隊檢送系爭肇事
    資料在卷（原審法院九十一年訴字第九七號民事卷第十一頁至第二二頁）可參，
    即被上訴人對於駕駛營業大客車搭載乘客追撞訴外人之大貨車之事實亦不爭執，
    堪信上訴人此部分之主張為真實。
四、上訴人雖抗辯因訴外人駕駛之大貨車尾燈未亮，且車速時速未達六十公里云云，
    惟按汽車行駛高速公路，前後兩車間之行車安全距離，在正常天候狀況下，大型
    車車速每小時六十公里至一百公里，其最小距離分別為四十公尺至八十公尺不等
    。前項規定如遇濃霧、濃煙、強風、大雨、夜間行車或其他特殊情況時，其安全
    距離應酌量增加。又汽車在高速公路行駛途中，如欲變換車道時，應先顯示方向
    燈告知前後車輛，並保持安全距離及間隔，方得超越或變換車道。高速公路交通
    管制規則第六條第一、二項，第十一條分別定有明文；查：上訴人於原審九十一
    年三月二十七日審理時自陳：伊不知道前面ＩＳ─二九二號大貨車是停止或行駛
    狀態等語（原審九十一年度訴字第九七號民事卷第五六頁），足見被上訴人於肇
    事前已看到訴外人之大貨車者自明；且系爭車禍發生後，訴外人駕駛之ＩＳ─二
    九二號大貨車與被上訴人駕駛之ＦＸ─四三八號營業大客車，一前一後，整齊停
    置於高速公路北上之中外車道內乙節，此亦有現場略圖可佐（原審九十一年度訴
    字第九七號民事卷第十二頁），參以被上訴人於警訊時即自承：我當時行駛中外
    車道，我看照後鏡準備變換到外車道，我未察覺與前面車號ＩＳ─二九二號營業
    大貨車接近中，察覺時已經煞車不及，追撞該車而肇事等語（原審九十一年度訴
    字第九七號民事卷第十二頁）以觀，益見本件被上訴人原意變換車道時，未注意
    保持安全距離而自後追撞訴外人駕駛之大貨車者至明；是上訴人於前開時地，駕
    駛營業大客車於夜間行駛高速公路欲變換車道時，原應注意保持兩車間之行車安
    全距離，而依當時天候、路況等情形，又無不能注意之情事，竟疏於注意，自後
    追撞訴外人陳武河駕駛之車牌號碼ＩＳ─二九二號營業大貨車，致訴外人所有車
    號ＩＳ─二九二號營業大貨車受有損害，上訴人公司所有車號ＦＸ─四三八號營
    業大客車車頭全毀，及車上六名乘客輕重傷，被上訴人應負全部之過失責任，委
    無可辭，其空言抗辯不應負完全責任云云，要不足採。
五、再按因故意或過失，不法侵害他人之權利者，負損害賠償責任。又不法侵害他人
    之身體、健康、名譽或自由者，被害人雖非財產上之損害，亦得請求賠償相當之
    金額。不法毀損他人之物者，被害人得請求賠償其物因毀損所減少之價額。又按
    受僱人因執行職務，不法侵害他人之權利者，由僱用人與行為人連帶負損害賠償
    責任。僱用人賠償損害時，對於為侵權行為之受僱人，有求償權。民法第一百八
    十四條第一項前段、第一百九十五條第一項前段、民法第一百九十六條、第一百
    八十八條第一項前段、第三項分別定有明文。本件車禍之肇致，係因被上訴人駕
    駛上訴人所有營業大客車行駛在高速公路，於行經肇事路段欲變換車道時，未注
    意保持安全距離，自後追撞訴外人駕駛之大貨車，被上訴人對於車禍之肇致應負
    全部過失責任者，已如前述，且被上訴人之過失行為，致訴外人所有ＩＳ─二九
    二號營業大貨車受有損害，上訴人公司所有ＦＸ─四三八號營業大客車車頭全毀
    ，及車上六名乘客輕重傷，兩者間復有相當因果關係，被上訴人應負損害賠償責
    任者至明；被上訴人既應負損害賠償之責，爰就上訴人請求之項目及金額逐次審
    酌於後：
（一）上訴人基於雇用人與被上訴人之連帶賠償責任，對於訴外人新航公司所有車
      牌號碼ＩＳ─二九二號營業大貨車車損五萬七千元（含拖吊費二萬元），乘
      客之醫療費用及其他損失：郭俊雄七萬五千七百三十元、許煥宗二千五百十五
      元、陳媽森三萬七千八百九十五元、陳許謹治十二萬八千一百九十五元、楊月
      珠四萬五千五百三十元、邵瓊慧八千元部分，與被害人達成和解，而先行賠償
      者，此有前開卷附之和解書、醫療費用收據等件可參（原審法院北港簡易庭九
      十年度港簡調字第一０七號卷第十三頁至第十九頁），則上訴人基於連帶賠償
      責任，而先行賠償訴外人之費用合計共三十五萬四千八百六十五元（57000+75
      730+2515+37895+128195+45530+8000=354865)，此部分自得向被上訴人求償。
（二）上訴人公司所有車牌號碼ＦＸ─四三八號營業大客車之車損修復款四十二萬七
      千零九十七元（其中工資部分為十五萬八千元、零件費用部分為二十六萬九千
      零九十七元）及拖吊費一萬零五百元部分，有上訴人提出而為被上訴人所不爭
      之肇事估價單為證（原審九十一年度訴字第九七號民事卷第四五頁至第四九頁
      ），惟固定資產因使用，必有折舊問題，其折舊方法，參酌八十七年三月三十
      一日修正施行之營利事業所得稅查核準則第九十五條第六項規定：「固定資產
      提列折舊採用平均法或定率遞減法者，以一年為計算單位，其使用期間未滿一
      年者，按實際使用之月數相當於全年之比例計算之，不滿一月者，以月計」；
      又本件上訴人所有ＦＸ─四三八號營業大客車，依行政院八十七年十二月三十
      日台財第五二０五三號函發布修正之「固定資產耐用年數表」所示，其耐用年
      數為四年；系爭營業大客車係於八十八年一月三十日領照使用，此有上訴人公
      司所提行車執照影本附卷可稽（原審法院北港簡易庭九十年度港簡調字第一０
      七號卷第六頁），迄至八十八年十一月六日本件車禍發生日，使用期間已有九
      月又八日，則就本件營業大客車預估修復費用，其中零件部分，按定率遞減法
      計算其折舊結果，為十七萬零八百七十七元（每年折舊率為千分之四三八，則
      計算公式：十個月之折舊為269097×0.438÷12×10＝98220，折舊後金額為00
      0000－00000＝170877）（元以下四捨五入），連同非固定資產之工資十五萬
      八千元，及拖吊費用一萬零五百元，則上訴人所有ＦＸ─四三八號營業大客車
      因系爭毀損減少之價額為三十三萬九千三百七十七元（計算公式：170877+158
      000+10500=339377）。
    綜上，本件上訴人因先行賠償訴外人而得向被上訴人求償費用，連同被上訴人應
    賠償上訴人所有營業大客車之損失，合計共六十九萬四千二百四十二元（計算公
    式：354865+339377=694242）。
六、被上訴人另抗辯：上訴人公司規定每日行車二至四趟次，每日行車趟次合計均已
    逾八小時工作時間，伊於八十八年十一月六日肇事當時，因已工作超過八個小時
    ，致精神無法集中而肇禍，上訴人公司亦與有過失云云；惟按勞工每日正常工作
    時間不得超過八小時，每週工作總時數不得超過四十八小時。前項正常工作時間
    ，雇主經工會或勞工半數以上同意，得將其週內一日之正常工作時數，分配於其
    他工作日。其分配於其他工作日之時數，每日不得超過二小時，每週工作總時數
    仍以四十八小時為度。勞工繼續工作四小時，至少應有三十分鐘之休息。八十九
    年六月二十八日修正前勞動基準法第三十條第一項、第二項、第三十五條前段分
    別定有明文；本件上訴人公司所營事業係屬旅客運送業，鑑於旅客運送業因使用
    道路狀況之不確定性，每有塞車或交通事故等突發狀況，影響司機工作時間之情
    形發生，此為一般週知事項，然勞資雙方非不得依修正前勞動基準法第三十條第
    二項規定，將其二週內一日之正常工作時數，分配於其他工作日。查：本件被上
    訴人受僱上訴人公司擔任駕駛員期間，固定行駛台中站至台北承德站路線，而被
    上訴人自調度站「干城站」起，至到達終點承德站止，全程需時約三小時二十分
    至四小時不等者，此有上訴人提出而為被上訴人所不爭之勞動契約書（原審九十
    一年度訴字第九七號民事卷第四四頁）、駛車憑單（本院卷第七九頁至第一一五
    頁）等件為證，且為兩造所不爭；此外被上訴人亦自陳：若係假日之行車趟次間
    ，沒有休息時間，在平常時間才有機會休息三十分鐘等語，益見上訴人陳稱：公
    司規定，行車之每趟次間有三十分鐘休息時間等語，與事實相符，同堪信採。是
    則超時工作，易使人精神力及注意力降低，對於須時時集中注意力，注意道路突
    發狀況之旅客運送業言，具有相當危險性存在，本件上訴人公司對於每趟次需費
    三小時至四小時行車時間之路線，竟規畫駕駛人來回行車共四趟次，對於駕駛人
    工作時間顯然超時甚多，不論駕駛員是否基於多領行車獎金考量而願配合行車，
    對於行車及乘客之安全保障，仍顯欠周到，無形中亦增加其他道路用路人之潛在
    威脅，非無檢討必要。惟本件被上訴人於肇事當日，係行駛第三趟車次，合計其
    工作時間，雖超過八個小時，然考量上訴人為旅客運送業之特殊性，而難信守每
    日工作八小時工作時間規定，已如前述，且系爭車禍肇致，被上訴人當日行車之
    每趟次仍有三十分鐘之休息時間，堪信被上訴人於肇事時，並未因超時八小時工
    作而有何精神不濟致影響判斷力而肇禍情形，是上訴人公司規畫路線雖有不當，
    惟與因可歸責於被上訴人之全部過失責任而肇致之系爭車禍間，要無相當因果關
    係，被上訴人僅以當日工作時間超出八小時，即認上訴人與有過失云云，亦無足
    採。
七、被上訴人再抗辯：依上訴人公司內規，伊僅須分擔全部損失之百之五責任云云；
    惟查：
（一）按受僱人因執行職務，不法侵害他人之權利者，由僱用人與行為人連帶負損害
      賠償責任。僱用人賠償損害時，對於為侵權行為之受僱人，有求償權。民法第
      一百八十八條第一項前段、第三項固定有明文，然僱用人是否向受僱人求償，
      係屬勞資雙方之內部關係事項，非不得由勞動契約當事人在勞動契約或工作規
      則中列載求償條件及求償範圍。被上訴人抗辯上訴人之求償權僅限於全部賠償
      金額之百分之五云云，無非係以其提出由上訴人公司編印，內載肇事賠償金額
      達四十萬元以上，由駕駛員分擔百分之五之「行車肇事處理辦法」（原審法院
      北港簡易庭九十年度港簡調字第一０七號卷第三六頁至第三九頁）為其論據，
      然兩造訂立之勞動契約第三條規定：「乙方（按即被上訴人）於擔任駕駛職務
      從事工作時，應聽從甲方（按即上訴人）之指示，依據公司所訂管理辦法及服
      務有關規章，按受甲方之管理考核」。第九條：「本契約未規定之事項，均依
      甲方所制定之工作規則及有關規定章決定之。」，第十條規定：「乙方應遵守
      甲方所有規章誠實履行本契約，如因違反甲方所有之規章或本契之規定，致甲
      方蒙受損害時，應負賠償責任。」，此觀諸卷附系爭勞動契約書（原審九十一
      年度訴字第九七號民事卷第四四頁）自明；至於上訴人公司頒布之「行車肇事
      處理辦法」，乃上訴人內部處理駕駛人肇事時，依駕駛人違反工作規則之程度
      不同，決定其應否負民、刑事或行政等不同程度之責任之準則，核其性質應係
      系爭勞動契約第九條規定：「本契約未規定之事項，均依甲方所制定之工作規
      則及有關規定章決定之」，而屬於勞動契約之一部分。
（二）然上開「行車肇事處理辦法」，就駕駛員「行車肇事行政處分及賠償分擔處理
      標準範例」部分，業經上訴人公司於八十六年十二月十七日主管會報及八十六
      年第十二次站長會議主席裁示：「近日屢有因未保持安全距離，致追撞前車案
      件發生，嚴重危及維護公司形象與乘客生命安全，特定凡有責追撞前車，一律
      解僱，並應負額賠償責任」後，由上訴人公司通函各稽查站、各發車站辦理，
      並於嗣後頒布之「行車肇事行政處分及賠償分擔處理標準範例」，加註：「３
      、凡是追撞、闖紅燈、行駛路肩、酒醉駕駛、吸食毒品等因而肇事者，駕駛員
      應全額賠償，並予解僱及凍結全部薪資」等情，除有上訴人於原審提出之上訴
      人公司八十六年十二月二十二日統業字第三四○號函、新頒「行車肇事行政
      處分及賠償分擔處理標準範例」在卷（原審九十一年度訴字第九七號民事卷第
      二八、二九頁）可按外，並經證人即上訴人公司台中站稽查人員邱建政於本院
      九十一年九月二十七日行準備程序時到場供證：「因公司之前發生過好幾次追
      撞事件，公司有三申五令加強宣導，且有把公告張貼在佈告欄，我也有去宣導
      ，司機不可能不知道，公司的規定我們稽查人員若有在場時，稽查人員都會對
      出車的司機強調」等語明確。
（三）再上訴人公司通函各發車站遵照辦理，禁止有責追撞前車者，其目的在於改善
      上訴人公司形象及維護乘客生命安全，上開工作規則之指示，並限於可歸責於
      駕駛員之追撞前車方才適用，符合法令規定及公共利益，並兼顧契約當事人利
      益，復未予受僱人不當限制。上訴人公司就上開工作規則之指示，自得據以約
      束勞動契約之受僱人。被上訴人雖抗辯並未見過上開公文，且未經公司相關人
      員宣導云云，然勞動場所工作規則之訂定，每因嗣後環境、情況不同，而有改
      訂必要，對於改訂後工作規則之公告方式，亦因公司大小、勞工職務性質不同
      ，亦難一概要求以全體受僱人親自簽收改訂後工作規則方式，作為新訂工作規
      則之生效要件；本件上訴人公司既係一資本額高達十四億元之汽車客運股份有
      限公司，其駕駛員工散布全省各發車站，駕駛員工並以駕駛汽車為其主要職務
      ，若要求其一一個別通知公告之各事項，執行上顯有困難，上訴人因之抗辯已
      將上開工作規則，併追償責任之規定，以在各發車站公告週知方式通知司機，
      並要求稽查人員宣導者，應已足達通知各受僱人目的，至於個別受僱人縱因個
      人因素，確未知悉改訂後工作規則內容者，仍不得因之而得免受拘束效力；參
      以被上訴人任職上訴人公司已達二年，對於公司於八十六年間連續多起重大交
      通事故，且其中不乏可歸責駕駛員之事故發生者，要難諉為不知，是上訴人公
      司為達改善公司形象及維護乘客生命安全，而頒布新工作指示，要求駕駛員遵
      守交通規則，否則即依勞動契約求償全部損失額者，按諸常情，當可預見及之
      ，被上訴人只須稍加注意，不難得知，乃被上訴人空言抗辯並未收受通知變更
      上開工作規則及求償比例變更云云，要無理由。
    綜上，依兩造訂立之勞動契約第十條規定，受僱人若違反上訴人所訂工作規章，
    致上訴人公司受有損害，原應負賠償責任。至於上訴人公司於八十六年十二月二
    十二日統業字第三四○號函令，及修正「行車肇事行政處分及賠償分擔處理標
    準範例」，加註：凡追撞、闖紅燈、行駛路肩、酒醉駕駛、吸食毒品等因而肇事
    者，駕駛員應全額賠償，並予解僱及凍結全部薪資，並以通函各發車站方式公告
    週知，已足達改變勞動契約中，有關求償範圍之約定至明，被上訴人抗辯其僅須
    負擔賠償全部損失之百分之五責任云云，同不足採。
八、綜前所述，上訴人本於侵權行為之法律關係，求償先行賠償訴外人之費用及賠償
    上訴人公司有大客車損失，而請求被上訴人再給付六十八萬五千三百三十一元（
    原審判決被上訴人應給付上訴人二萬八千五百五十五元本息部分，未據被上訴人
    聲明不服，至於上訴人就其敗訴部分，僅就其中六十八萬五千三百三十一元本息
    範圍內提起上訴，其餘部分均已確定）本息者，於六十六萬五千六百八十七元，
    （694242【得請求金額】-28555【原審判命給付金額】=665678），及自九十年
    十二月八日（即原審起訴狀繕本送達被上訴人之翌日）起至清償日止，依週年利
    率百分之五計算之利息範圍內，於法尚無不合，應予准許，超過上開部分之請求
    ，即非有據，不予准許。就上開應准許部分，原審未遑詳察，遽為上訴人敗訴之
    判決，並駁回其假執行之聲請（上訴人提起上訴後，並未聲請假執行），自有可
    議，上訴人上訴意旨指摘原判決不當，求予廢棄改判，為有理由，爰由本院予以
    廢棄改判如主文第二項所示；至於上訴人之請求不應准許部分，原判決為上訴人
    敗訴之判決，並駁回其假執行之聲請，經核於法並無不合，上訴意旨求予廢棄改
    判，為無理由。
九、本件事證已臻明確，兩造其餘之攻擊防禦方法，與判決之結果亦不生影響，爰不
    另贅論，合予敘明。
十、據上論結，本件上訴為一部有理由、一部無理由，依民事訴訟法第四百四十九條
    第一項、第四百五十條、第七十九條但書，判決如主文。
中　　　華　　　民　　　國　　九十一　　年　　十一　　  月　　　五　　　日
　　 　　　　　　 　　　　　　　　　臺灣高等法院臺南分院民事第二庭
~B1審判長法官　吳　　志　　誠
~B2　　　法官　李　　素　　靖
~B3　　　法官　李　　文　　賢
右為正本係照原本作成。
不得上訴。
中　　　華　　　民　　　國　　九十一　　年　　十一　　　月　　　七　　　日
~B法院書記官　劉　　清　　洪
